臺灣高雄地方法院刑事判決　　　　　　　96年度訴字第3307號
公　訴　人　臺灣高雄地方法院檢察署檢察官
被　　　告　甲○○
上列被告因違反毒品危害防制條例案件，經檢察官提起公訴（96
年度毒偵字第6181號），本院合議庭裁定由受命法官獨任進行簡
式審判程序，茲判決如下：
    主  文
甲○○施用第一級毒品，處有期徒刑柒月。扣案之第一級毒品海
洛因貳包（均不含包裝袋，驗後淨重分別為零點壹零參公克、零
點零捌貳公克），均沒收銷燬；扣案盛裝上開海洛因之包裝袋貳
只，均沒收。
    事  實
一、甲○○前於民國91年間，因施用毒品案件，經本院以91年度
    毒聲字第2549號裁定送勒戒所觀察、勒戒，因認有繼續施用
    毒品之傾向，再經本院以91年度毒聲字第5517號裁定送強制
    戒治，嗣因認無繼續執行戒治之必要，經本院以92年度毒聲
    字第2374號裁定停止戒治，惟因復有撤銷停止戒治之原因，
    再經本院以92年度毒聲字第3257號裁定撤銷停止戒治，而再
    施以戒治，繼於93年2 月15日強制戒治執行完畢，經臺灣高
    雄地方法院檢察署檢察官於93年7 月16日以93年度戒毒偵字
    第807 號為不起訴處分確定。詎其仍不知戒絕毒癮，明知海
    洛因經公告列為毒品危害防制條例第2 條第2 項第1 款之第
    一級毒品，不得非法持有、施用，竟基於施用第一級毒品海
    洛因之犯意，於96年7 月6 日下午5 時許，在其位於高雄市
    左營區○○街75號居所內，以將海洛因摻水置入針筒注射體
    內之方式，施用第一級毒品海洛因1 次。嗣於同日晚上9 時
    10分許，因形跡可疑，為警在高雄市○○區○○路與右昌街
    口盤查查獲，並當場扣得第一級毒品海洛因2 包（如均不含
    包裝袋，驗後淨重分別為0.103 公克、0.082 公克），繼經
    警採集其尿液送驗後，始查知上情。
二、案經高雄市政府警察局楠梓分局報請臺灣高雄地方法院檢察
    署檢察官偵查起訴。
    理  由
一、按本件被告甲○○所犯係死刑、無期徒刑、最輕本刑為3 年
    以上有期徒刑以外之罪，其於準備程序就前揭被訴事實為有
    罪之陳述，經受命法官告知簡式審判程序之旨，並聽取其與
    公訴人之意見後，本院認無不得或不宜改依簡式審判程序進
    行之處，爰依刑事訴訟法第273 條之1 第1 項、第284 條之
    1 規定，裁定本件由受命法官獨任進行簡式審判程序，合先
    敘明。
二、事實之認定：
    訊據被告甲○○對於在上揭時、地，以上述方式施用第一級
    毒品海洛因之事實坦承不諱（本院卷第35、45、46頁參照）
    ，且查：
    (一)被告為警查獲時，於96年7 月6 日晚上10時10分許所採集
      之尿液，經送驗結果，確呈嗎啡陽性反應，有高雄市立凱
      旋醫院96年7 月16日報告編號A00000000 號濫用藥物尿液
      檢驗報告暨毒品案件尿液送驗編號與真實姓名對照表各1
      紙在卷可稽（警卷第23頁、偵卷第3 頁參照）。又扣案疑
      似海洛因之白色粉末2 包，經送請高雄市立凱旋醫院鑑定
      結果，確認均含海洛因成分（如均不含包裝袋，驗後淨重
      分別為0.103 公克、0.082 公克），亦有該院96年8 月27
      日高市凱醫驗字第4757號濫用藥物成品檢驗鑑定書1 紙附
      卷可據（本院卷第32頁參照）。此外，並有扣押筆錄暨扣
      押物品目錄表1 份（警卷第17至20頁參照）及查獲現場暨
      扣案物品照片2 幀（警卷第27頁參照）附卷足資佐證。是
      被告前揭自白與事實相符，應堪採為被告有罪之證據，則
      被告施用第一級毒品海洛因1 次之犯行，洵堪認定。
    (二)又被告前於91年間，因施用毒品案件，經本院以91年度毒
      聲字第2549號裁定送勒戒所觀察、勒戒，因認有繼續施用
      毒品之傾向，再經本院以91年度毒聲字第5517號裁定送強
      制戒治，嗣因認無繼續執行戒治之必要，經本院以92年度
      毒聲字第2374號裁定停止戒治，惟因復有撤銷停止戒治之
      原因，再經本院以92年度毒聲字第3257號裁定撤銷停止戒
      治，而再施以戒治，繼於93年2 月15日強制戒治執行完畢
      ，經臺灣高雄地方法院檢察署檢察官於93年7 月16日以93
      年度戒毒偵字第807 號為不起訴處分確定之事實，有本院
      被告院內索引卡紀錄表及臺灣高等法院被告前案紀錄表各
      1 份在卷足參，其於前案強制戒治執行完畢釋放後，5 年
      內再犯本件施用毒品罪之事實，事證明確，應予依法論罪
      科刑。
三、論罪與科刑：
    查海洛因係毒品危害防制條例第2 條第2 項所稱之第一級毒
    品，不得非法持有、施用。核被告所為，係犯毒品危害防制
    條例第10條第1 項之施用第一級毒品罪。其施用第一級毒品
    前，持有海洛因之低度行為，應為施用之高度行為所吸收，
    不另論罪。爰審酌被告前因施用毒品案件經強制戒治執行完
    畢釋放後，竟仍未能徹底戒絕毒品，復犯本案施用毒品，顯
    見其無戒毒悔改之意，惟念其施用毒品之次數、施用毒品乃
    自戕一己之身體健康，尚未對他人造成危害，且犯後已坦承
    犯行，態度良好，復被告已自96年4 月20日起至高雄市立凱
    旋醫院接受美沙冬替代療法，目前仍在持續治療中，有該院
    96年9 月17日診斷書1 紙附卷可參（本院卷第48頁參照）等
    一切情狀，量處如主文所示之刑，以資懲戒。至扣案之毒品
    海洛因2 包（均不含包裝袋，驗後淨重分別為0.103 公克、
    0.082 公克），均屬第一級毒品，均應依毒品危害防制條例
    第18條第1 項前段之規定，併予宣告沒收銷燬；扣案盛裝上
    開海洛因之包裝袋2 只，因已經鑑定檢驗機構將之與盛裝之
    毒品分別鑑析其重量，應可視為與毒品分離之物，然既係被
    告所有供被告包裝前揭毒品所用之物，均應依刑法第38條第
    1 項第2 款規定，併予宣告沒收。
四、不另為無罪諭知部分：
    (一)公訴意旨另略以：被告甲○○基於施用第一級毒品之犯意
      ，自96年6 月30日起迄同年7 月6 日下午5 時許前某時許
      止，在其前揭居所內施用第一級毒品海洛因多次，因認被
      告此部分犯行亦涉犯毒品危害防制條例第10條第1 項之施
      用第一級毒品罪嫌等語。
    (二)按犯罪事實應依證據認定之，無證據不得認定其犯罪事實
      ；又不能證明被告犯罪者，應諭知無罪之判決，刑事訴訟
      法第154 條第2 項、第301 條第1 項分別定有明文。次按
      刑事訴訟法第156 條第2 項規定，被告雖經自白，仍應調
      查其他必要之證據，以察其是否與事實相符，立法目的乃
      欲以補強證據擔保自白之真實性，亦即以補強證據之存在
      ，藉之限制自白在證據上之價值，而所謂補強證據，則指
      除該自白本身外，其他足資以證明自白之犯罪事實確具有
      相當程度真實性之證據而言（最高法院74年台覆字第10號
      判例意旨參照）。經查，公訴意旨認被告於前揭時、地施
      用第一級毒品海洛因，無非係以被告於警詢及偵查中之自
      白為其唯一論據；然遍查全卷，就公訴意旨所指被告此部
      分之犯行，除被告自白外，即無其他卷存證據足資佐證，
      而本院亦查無其他積極事證足認被告確涉有公訴意旨所指
      此部分犯行，尚不得遽為不利被告之認定，是參諸前揭說
      明，就此部分本應為被告無罪之諭知，然公訴意旨認此部
      分若有罪，與前開經論罪科刑部分具有包括一罪關係，爰
      不另為無罪之諭知。
五、末本件被告對於檢察官起訴之全部犯罪事實，均為有罪之陳
    述（本院卷第35、45、46頁參照），僅係公訴意旨所指被告
    自96年6 月30日起迄同年7 月6 日下午5 時許前某時許止多
    次施用第一級毒品海洛因之犯行，因除被告自白外，即無其
    他證據足資佐證，即無證據證明被告確有此部分之犯行，始
    不另為無罪之諭知，其與被告僅就一部犯罪事實自白而不宜
    適用簡式審判程序審理之情形尚屬有異。準此，本件本院仍
    得依簡式審判程序審理，併此敘明。
據上論斷，應依刑事訴訟法第273 之1 第1 項、第284 條之1 、
第299 條第1 項前段，毒品危害防制條例第10條第1 項、第18條
第1 項前段，刑法第11條、第38條第1 項第2 款，判決如主文。
本案經檢察官李佳韻到庭執行職務。
中　　華　　民　　國　　96　　年　　 9　　月　　28　　日
                    刑事第八庭  法　官　陳振嘉
以上正本證明與原本無異。
如不服本判決應於收受本判決後10日內向本院提出上訴書狀，並
應敘述具體理由，如未敘述上訴理由者，應於上訴期間屆滿後20
日內補提理由書狀於本院（均須按他造當事人之人數附繕本）「
切勿逕送上級法院」。
中　　華　　民　　國　　96　　年　　9 　　月　　28　　日
　　　　　　　　　　　　　　　  書記官 顏宗貝
附錄本案判決論罪科刑法條：
毒品危害防制條例第10條第1 項
施用第一級毒品者，處6 月以上5 年以下有期徒刑。
